

# ▶Aldo Huamán García

# Bachiller de Ingeniería Industrial

## **Objetivo**

Ocupar un puesto de analista o supervisor de alguna empresa importante en el cual pueda aplicar y desarrollar mi experiencia en el desarrollo de soluciones de ingeniería, control de calidad, programación de costos y seguridad en el trabajo, de acuerdo a las necesidades de la empresa.

# **Datos Personales**

Celular: 956 390 585

Correo Electrónico: aldo.hmn@outlook.com

Dirección: Av. Universitaria 767, San Miguel – Lima

Edad: 30 años

#### **Experiencia Laboral**

Techint Perú S.A.C. – Proyecto Fenix Power

Construcción de Planta Termoeléctrica a Gas Natural de Fenix en la provincia de Chilca.

Puesto: Proyectista

De Noviembre 2011 a Diciembre 2011

Principales funciones:

- Desarrollo y control de la documentación de ingeniería del proyecto.
- Asistencia y apoyo a la gerencia de ingeniería
- Coordinación del flujo de información entre las áreas de ingeniería, Planeamiento y Calidad.

Techint Perú S.A.C. – Proyecto Jungle Loop

Desarrollo de la ingeniería para la construcción del Loop de la Selva

Puesto: Proyectista

De Setiembre 2011 a Noviembre 2011

Principales funciones:

- Desarrollo y control de la documentación de ingeniería del proyecto.
- Asistencia y apoyo a la gerencia de ingeniería
- Evaluación técnica de las ofertas realizadas por proveedores al área de compras.

Techint Chile S.A.C. - Proyecto Desarrollo Los Bronces

Construcción de 50 Km de mineroducto y sistema de recuperación de aguas

**Puesto: Supervisor** 

De Febrero 2010 a Agosto 2011

Principales funciones:

Dirección y coordinación conjunta con el jefe de la Oficina Técnica

- Supervisión en campo de avance de obras y cumplimiento de los procedimientos de la empresa, así como de las normas de seguridad
- Coordinación y presentación de reportes de avances al cliente mediante reuniones semanales.
- Preparación de documentación y supervisión de campo para la entrega de obra.
- Aseguramiento de la calidad en la etapa de Pre-Commisioning para la puesta en marcha.

#### Techint Perú S.A.C. – Proyecto Perú LNG

Construcción de 408 Km de gasoducto para el transporte de gas natural

#### Puesto: Analista de Programación y control de Costos

De Agosto 2008 a Enero 2010

Principales funciones:

- Asistente de la gerencia del área de ingeniería y de oficina técnica.
- Análisis y control de los indicadores de costos y avances del área de durante el proyecto.
- Elaboración y control de documentación de intercambio con el cliente y de uso para construcción.
- Evaluación técnica de las ofertas realizadas por proveedores al área de compras.
- Preparación de documentación y supervisión de campo para la entrega de obra.
- Aseguramiento de la calidad en la etapa de Pre-Commisioning para la puesta en marcha.

## **Prácticas Laborales**

#### **OSINERGMIN**

Puesto: Practicante Profesional de Supervisión y Fiscalización de Gas Natural

De Enero 2014 a Marzo 2014

Principales funciones:

- Análisis de normas técnicas peruanas e internacionales relacionadas a la construcción de ductos de transporte y distribución de gas natural.
- Estudio de medidas de seguridad aplicables a plantas de licuefacción, fraccionamiento y de procesamiento de gas natural.

#### Mechanical World S.A.

# Puesto: Practicante Pre Profesional de Logística

De Marzo 2008 - Agosto 2008)

Principales funciones:

- Encargado de llevar el control del almacén de la empresa, así como también la realización y programación de inventarios.
- Coordinación de compras con los proveedores y establecimiento y manejo de stocks mínimos

### **Educación**

#### Universidad Nacional Mayor de San Marcos

Bachiller en Ingeniería Industrial

#### Instituto Británico

Idioma Ingles. Nivel Alcanzado: Intermedio

#### Pontificia Universidad católica del Perú

Curso: Clínica de Códigos ASME sección IX

#### CAPACIDEP - Instituto de Seguridad del Trabajo

Curso Formación de Rigger

#### Comité de Gestión de la Calidad

Encuentro de Líderes Juveniles realizado el 02 de octubre del 2013

#### XXII Congreso Latinoamericano de Estudiantes de Ingeniería Industrial

Asistente al congreso realizado del 28 de octubre al 02 de noviembre de 2013

#### XII Curso de Extensión Universitaria de OSINERGMIN

Curso de Supervisión y Fiscalización de Gas Natural

#### Conocimientos de Informática

- Microsoft Office: Nivel Avanzado
- Microsoft Visio, Access, Project: Nivel Intermedio
- AutoCAD: Nivel Avanzado
- Autodesk Inventor: Nivel Intermedio
- Adobe Photoshop: Nivel Intermedio

#### **Otros Conocimientos**

- Norma ISO 9001-2008, ISO 14001-2004, OHSAS 18001-2007
- Normas ASME, API
- Ley 29783 (Ley de Seguridad y Salud en el Trabajo)
- Business Process Management (BPM)